# “僵尸企业”内退费用是否可以分期列支费用

提问人：于呈 时间：2017-11-14 22:39:31
按照职工薪酬准则规定：实施职工内部退休计划的，企业应当比照辞退福利处理。在内退计划符合本准则规定的确认条件时，企业应当按照内退计划规定，将自职工停止提供服务日至正常退休日期间、企业拟支付的内退职工工资和缴纳的社会保险费等，确认为应付职工薪酬，一次性计入当期损益，不能在职工内退后各期分期确认因支付内退职工工资和为其缴纳社会保险费等产生的义务。 目前A上市公司下属子公司B列为“僵尸企业”，目前处置完毕，基本无财产处置损益，人员安置费用 1400 万元，其中已发生转岗培训费用1000 万元，已审批并签订合同的内退人员费用 13000 万元，国家财政补助 4000 万元，资金确定 10000 万未列入当期损益，计划以后发放的时候列入当期损益，企业未列入理由：准则规定应列支职工离职后福利但国资委不允许列支，内退福利也参考该标准，据了解实质原因是上市公司业绩负担不了。请问这样处理是否合适？

回答人：chenyiwei
《规范“三去一降一补”有关业务的会计处理规定》和《企业会计准则第 9 号——职工薪酬》对此问题已有明确规定，"上市公司业绩负担不了"不是违反会计准则规定的理由。如果被审计单位坚持这样处理的，则考虑对被审计财务报表的影响程度，确定该情况对审计意见类型的影响。另外，内退福利是明确规定的辞退福利，与设定受益计划性质的离职后福利不同，不受《关于做好 2014 年度中央企业财务决算管理及报表编制工作的通知》（国资发评价[2014]175号）影响。